臺灣士林地方法院刑事判決　　　　　 100年度審易字第1286號
　　公　訴　人　臺灣士林地方法院檢察署檢察官
　　被　　　告　柯振忠
上列被告因竊盜等案件，經檢察官提起公訴（99年度偵字第1472
4 號），被告於準備程序中就被訴事實為有罪之陳述，本院裁定
改依簡式審判程序審理，並判決如下：
    主  文
柯振忠收受贓物，累犯，處有期徒刑肆月，如易科罰金，以新臺
幣壹仟元折算壹日；又竊盜，累犯，處有期徒刑伍月，如易科罰
金，以新臺幣壹仟元折算壹日。應執行有期徒刑捌月，如易科罰
金，以新臺幣壹仟元折算壹日。
    事  實
一、柯振忠前於民國（下同）93年間，因竊盜案件，經本院以93
    年度簡字第179 號判決處有期徒刑5 月，緩刑5 年確定；復
    於緩刑期間，因再犯竊盜案件，經本院以94年度士簡字第47
    號判決處有期徒刑3 月確定，於94年3 月18日易科罰金執行
    完畢，前開竊盜案件則經本院裁定撤銷緩刑，於94年5 月25
    日易科罰金執行完畢。又於94年間，因竊盜案件，經本院以
    94年度湖簡字第177 號判決處有期徒刑3 月確定（下稱甲案
    ）；再於95年間，因竊盜案件，經本院以95年度易字第13 1
    號判決處有期徒刑10月，上訴後，經臺灣高等法院以95年度
    上易字第803 號判決駁回上訴確定（下稱乙案）；另因施用
    毒品案件，經本院以95年度訴字第949 號判決處有期徒刑7
    月確定（下稱丙案），上開乙、丙2 案件，嗣經本院以96
    年度聲減字第208 號裁定減刑並定應執行刑為有期徒刑8 月
    確定，於96年7 月16日執行完畢（於本件構成累犯）。又於
    96年間，因竊盜案件，經本院以96年度士簡字第1584號判決
    處有期徒刑6 月，減為有期徒刑3 月確定，嗣經本院以97年
    度聲減字第121 號裁定先就前開甲案減刑後，再合併定應執
    行刑為有期徒刑4 月確定，於97年4 月30日縮刑期滿執行完
    畢（於本件構成累犯）。復於96、97年間，因施用毒品及竊
    盜案件，經本院分別以97年度訴字第124 號、97年度易字第
    526 號判決各處有期徒刑7 月、6 月確定，嗣經本院以97年
    度聲字第1363號裁定合併定應執行刑為有期徒刑11月確定，
    於98年7 月9 日縮刑期滿執行完畢（於本件構成累犯）。再
    於99年5 月間，因竊盜案件，經本院以99年度審簡字第885
    號判決處有期徒刑3 月確定（尚在執行中）。詎其猶不知悔
    改，復基於收受贓物之故意，明知刑佩璽（經檢察官另案偵
    辦）所交付之車牌號碼EA-7918 號自用小客車（係黃仕憲於
    99年7 月31日晚上某時許，在臺北市北投區○○○路○ 段35
    4 巷2 弄10號旁遭竊之車輛），係來路不明之贓物，竟於99
    年8 月1 日上午某時許，在臺北市○○區○○路關渡宮附近
    ，予以收受供己使用。柯振忠於取得上開車輛後，另意圖為
    自己不法之所有，於99年8 月1 日下午某時許，駕駛上開自
    用小客車前往陳慕清位於臺北市○○區○○路2 段18號之住
    所，徒手竊取陳慕清置於該址前騎樓處之待修冷氣機4 臺得
    手後，再以上開自用小客車載往臺北市○○區○○路7 段39
    3 巷57號「復詠資源回收場」，將前揭贓物以新台幣3,000
    元之價格變賣予不知情之江福春。迨經陳慕清發現冷氣遭竊
    ，報警處理，始循線偵悉上情。
二、案經臺北市政府警察局北投分局報請臺灣士林地方法院檢察
    署檢察官偵查起訴。
    理  由
一、本件被告柯振忠所犯非死刑、無期徒刑、最輕本刑為3 年以
    上有期徒刑之罪，或高等法院管轄第一審之案件，被告於本
    院準備程序進行中，就被訴事實為有罪之陳述，經告以簡式
    審判程序之旨，並聽取檢察官、被告之意見後，本院裁定改
    依簡式審判程序進行審理，是本件之證據調查，依刑事訴訟
    法第273 條之2 規定，不受同法第159 條第1 項、第161 條
    之2 、第161 條之3 、第163 條之1 及第164 條至第170 條
    規定之限制，合先敘明。
二、前揭犯罪事實，業據被告柯振忠迭於警詢、檢察官偵查及本
    院審理中均坦承不諱，核與證人即被害人陳慕清、證人刑佩
    璽、江福春分別於警詢、檢察官偵查中所證述之情節相符（
    參見偵查卷第4 頁至第12頁、第19頁至第21頁、第64頁至第
    第66頁、第68頁），足認被告上開任意性自白與事實一致，
    堪予採信。本件事證明確，被告犯行洵堪認定，均應依法論
    科。
三、核被告柯振忠所為，分別係犯刑法第349 條第1 項之收受贓
    物罪及同法第320 條第1 項之普通竊盜罪。被告所犯上開2
    罪，犯意各別，罪質互異，應予分論併罰。又被告有上述所
    載前科執行情形，此有臺灣高等法院被告前案紀錄表1 份附
    卷可佐，其於前案有期徒刑執行完畢後，5 年以內故意再犯
    本件有期徒刑以上之2 罪，皆為累犯，均應依法加重其刑。
    爰審酌被告明知其友人刑佩璽所交付之自用小客車為來路不
    明之贓物，竟貪圖便利，對於車輛來源為何及其友人是否擁
    有該車行照等情不加聞問，仍予以收受使用，所為助長竊風
    ，增加被害人追回失竊物之困難，復不思依循正當途徑賺取
    財物，冀望不勞而獲而以竊取他人財物變賣之方式獲得利益
    ，所為實已造成被害人受有財產上之損害，惟念其犯後已知
    坦承犯行，態度尚稱良好，兼衡其犯罪之動機、目的、手段
    、品行、智識程度、家庭生活狀況、所竊財物之價值等一切
    情狀，分別量處如主文所示之刑，並均諭知易科罰金之折算
    標準，且定其應執行刑，以及定執行刑後之易科罰金折算標
    準，以資懲儆。
據上論斷，應依刑事訴訟法第273 條之1 第1 項、第299 條第1
項前段，刑法第320 條第1 項、第349 條第1 項、第47條第1 項
、第51條第5 款、第41條第1 項前段、第8 項，刑法施行法第1
條之1 ，判決如主文。
本案經檢察官葉乃瑋到庭執行職務。
中    華    民    國   100    年    7     月    29    日
                  刑事第一庭法  官  李育仁
以上正本與原本無異。
如不服本判決應於收受判決後10日內向本院提出上訴書狀，並應
敘述具體理由；其未敘述上訴之理由者，應於上訴期間屆滿後20
日內向本院補提理由書（均須按他造當事人之人數附繕本），切
勿逕送上級法院。
                            書記官  張竣閔
中    華    民    國   100    年    8     月    5     日
附錄論罪科刑法條依據：
刑法第320 條第1 項
意圖為自己或第三人不法之所有，而竊取他人之動產者，為竊盜
罪，處5 年以下有期徒刑、拘役或5 百元以下罰金。
刑法第349 條第1 項
收受贓物者，處3 年以下有期徒刑、拘役或5 百元以下罰金。